

Riccardo.Gelosa@outlook.it



+39 338 754 0333



Github.com/JasonLeack



Linkedin.com/in/riccardo-gelosa



PROGRAMMAZIONE

C Based

Java

SOL

Python

Javascript

HTML/CSS

HLSL/GLSL

Visual Basic



STRUMENTI

Unreal **Engine**

Ignition

Blender

Docker



LINGUE PARLATE

Italiano

Madrelingua

Inglese

Padronanza professionale completa



Riccardo Gelosa

Sviluppatore software

Carate Brianza (MB) - 20841

20/06/1997

Sono uno sviluppatore software con esperienza nel settore dell'automazione industriale su tutti i livelli, partendo dalla creazione di simulazioni di funzionamento dell'impianto fino ad arrivare alla messa in servizio delle macchine sul campo, accompagnata dalla creazione di sistemi di supervisione.

ESPERIENZE PROFESSIONALI

Sviluppatore software

CAPP. Milano (MI) 07/2022 - OGGI

- Sviluppo di strumenti e simulazioni di impianti industriali per verificarne prestazioni e fattibilità tramite utilizzo di motori grafici
- □Sviluppo di sistemi di supervisione e raccolta dati dal campo tramite software SCADA
- Creazione e gestione di database SQL
- Stesura **specifiche tecniche** delle macchine
- □Trasferte sul campo per consegne e assistenza sulle macchine
- Interfacciamento con clienti e fornitori, consulenze tecniche
- Creazione di pagine web tramite framework Angular

Produzione & TPM/Continuous Improvement

Owens Corning, Besana Brianza (MB) 08/2021 - 07/2022

- □ Assistente del Coach TPM e Continuous Improvement
- Creazione di procedure operative standard e formazione degli operatori
- Sviluppo di **strumenti per l'automatizzazione** di lavori d'ufficio, analisi statistiche dei rendimenti, data logging e gestione archivi
- Manutenzione autonoma

ISTRUZIONE

Diploma in informatica

ITIS P. Hensemberger, Monza (MB) 09/2014 - 06/2017

INTERESSI PERSONALI E HOBBY

- Sviluppo di videogiochi
- Disegno 2D e modellazione 3D
- Scherma storica
- Miniature